Décrets de naturalisation de l’année 1898
Archives nationales
- Décret de naturalisations du 29 octobre 1898., BB/34/414; document 263
- Décret de réintégrations de femmes d'étrangers du 29 octobre 1898., BB/34/414; document 264
- Décret de réintégrations d'Alsaciens-Lorrains du 29 octobre 1898., BB/34/414; document 265
- Décret d'admissions à domicile du 29 octobre 1898., BB/34/414; document 266
- Arrêté de rejet d'admissions à domicile, rejet de réintégrations et d'autorisations de naturalisation à l'étranger, du 1er novembre 1898 (concerne aussi une dispense pour mariage)., 1 novembre 1898; BB/34/414; document 267
- Décret de naturalisations du 5 novembre 1898., BB/34/414; document 268
- Décret d'admissions à domicile du 5 novembre 1898., BB/34/414; document 269
- Décret de réintégrations de femmes d'étrangers du 5 novembre 1898., BB/34/414; document 270
- Décret de réintégrations d'Alsaciens-Lorrains du 5 novembre 1898., BB/34/414; document 271
- Décret d'autorisation de naturalisation à l'étranger du 13 novembre 1898., BB/34/414; document 272
- Décret de naturalisations tunisiennes du 13 novembre 1898., BB/34/414; document 273
- Décret de naturalisations algériennes du 13 novembre 1898., BB/34/414; document 274
- Décret d'admissions à domicile du 13 novembre 1898., BB/34/414; document 275
- Décret de réintégrations d'Alsaciens-Lorrains du 13 novembre 1898., BB/34/414; document 276
- Décret de réintégrations de femmes d'étrangers du 13 novembre 1898., BB/34/414; document 277
- Décret de naturalisations du 13 novembre 1898., BB/34/414; document 278
- Décret de naturalisations du 19 novembre 1898., BB/34/414; document 279
- Décret d'autorisation de naturalisation à l'étranger du 19 novembre 1898., BB/34/414; document 280
- Décret de naturalisations algériennes du 19 novembre 1898., BB/34/414; document 281
- Décret de réintégrations de femmes d'étrangers du 19 novembre 1898., BB/34/414; document 282
- Décret d'admissions à domicile du 19 novembre 1898., BB/34/414; document 283
- Décret de réintégrations d'Alsaciens-Lorrains du 19 novembre 1898., BB/34/414; document 284
- Décret de naturalisations du 30 novembre 1898., BB/34/414; document 285
- Décret de naturalisations algériennes du 30 novembre 1898., BB/34/414; document 286
- Décret de réintégrations de femmes d'étrangers du 30 novembre 1898., BB/34/414; document 287
- Décret d'admissions à domicile du 30 novembre 1898., BB/34/414; document 288
- Décret de naturalisations algériennes du 3 décembre 1898., BB/34/414; document 289
- Décret de rejet de naturalisations en France et en Algérie, du 3 décembre 1898., BB/34/414; document 290
- Décret d'admissions à domicile du 3 décembre 1898., BB/34/414; document 291
- Décret de réintégrations d'Alsaciens-Lorrains du 3 décembre 1898., BB/34/414; document 292
- Décret de naturalisations du 3 décembre 1898., BB/34/414; document 293
- Décret de réintégrations de femmes d'étrangers du 3 décembre 1898., BB/34/414; document 294
- Arrêté de rejet d'admission à domicile et de réintégrations du 5 décembre 1898 (concerne aussi une dispense pour mariage et des changements de noms)., BB/34/414; document 295
- Décret de naturalisations algériennes du 11 décembre 1898., BB/34/414; document 296
- Décret de réintégrations de femmes d'étrangers du 11 décembre 1898., BB/34/414; document 297
- Décret d'admissions à domicile du 11 décembre 1898., BB/34/414; document 298
- Décret de réintégrations d'Alsaciens-Lorrains du 11 décembre 1898., BB/34/414; document 299
- Décret de naturalisations du 11 décembre 1898., BB/34/414; document 300
- Décret de naturalisations du 19 décembre 1898., BB/34/414; document 301
- Décret de réintégrations d'Alsaciens-Lorrains du 19 décembre 1898., BB/34/414; document 302
- Décret d'admissions à domicile du 19 décembre 1898., BB/34/414; document 303
- Décret de naturalisations algériennes du 19 décembre 1898., BB/34/414; document 304
- Décret de réintégrations de femmes d'étrangers du 19 décembre 1898., BB/34/414; document 305
- Décret de réintégrations d'Alsaciens-Lorrains du 26 décembre 1898., BB/34/414; document 306
- Décret de naturalisations algériennes du 26 décembre 1898., BB/34/414; document 307
- Décret de rejet de naturalisation par déclaration du 26 décembre 1898., BB/34/414; document 308
- Décret de réintégrations de femmes d'étrangers du 26 décembre 1898., BB/34/414; document 309
- Décret de naturalisations tunisiennes du 26 décembre 1898., BB/34/414; document 310
- Décret d'admissions à domicile du 26 décembre 1898., BB/34/414; document 311
- Décret de naturalisations du 26 décembre 1898., BB/34/414; document 312
- Arrêté de rejets d'admissions à domicile, de réintégrations, d'autorisation de naturalisation à l'étranger, du 30 décembre 1898 (concerne aussi des dispenses pour mariage et des changements de nom)., BB/34/414; document 313
- Décret d'admissions à domicile du 31 décembre 1898., BB/34/414; document 314
- Décret de naturalisations algériennes du 31 décembre 1898., BB/34/414; document 315
- Décret de réintégrations de femmes d'étrangers du 31 décembre 1898., BB/34/414; document 316
- Décret de réintégrations d'Alsaciens-Lorrains du 31 décembre 1898., BB/34/414; document 317
- Décret de naturalisations du 31 décembre 1898., BB/34/414; document 318
- Décret de rejets de naturalisations en France, en Algérie et aux colonies, du 31 décembre 1898., BB/34/414; document 319
- Décret de révocation de naturalisation du 31 décembre 1898., BB/34/414; document 320